【裁判字號】    97,整更(一),2
【裁判日期】    981130
【裁判案由】    公司重整
【裁判全文】
臺灣臺北地方法院民事裁定             97年度整更(一)字第2號
聲  請  人  甲○○即復興木業股份有限公司重整人
代  理  人  徐履冰律師
            范嘉倩律師
上列聲請人就復興木業股份有限公司重整事件，依公司法第310
條第1 項之規定聲請重整完成，本院裁定如下：
    主  文
復興木業股份有限公司重整完成。
聲請程序費用由聲請人負擔。
    理  由
一、本件聲請意旨略以：復興木業股份有限公司（下稱復興木業
    公司）重整人前依公司法第303 條擬訂重整計畫，經第1 次
    關係人會議表決通過後，依公司法第305 條規定，陳報法院
    於民國76年10月24日裁定認可確定在案，至95年10月20日第
    2 次關係人會議通過修正重整計畫，以出售廠房、土地所得
    款項清償債權本息，且結餘款即得用於公司營運，經本院於
    95年11月15日裁定認可，已於96年12月間執行完成。惟至96
    年12月31日，重整人仍因負債過高，營運計畫難以開展；乃
    於第3 次關係人會議決議通過變更之重整計畫，包括減資及
    以債作股、實質增資等方案，以解決債務問題，並經本院98
    年1 月5 日裁定認可確定。而依變更後之重整計畫，重整人
    須減資9 成彌補虧損，並應按以債作股金額辦理發行新股，
    重證人旋即著手執行減資及增資之各項工作，分別於98年7
    月13日向行政院金融監督管理委員會申報減、增資案，並於
    同年7 月22日核准；外國籍債權人部分，經濟部投資審議委
    員會亦准予以債作股，轉為重整人之股東；並向台北市政府
    申請減資、發行新股、修正章程等變更登記，業經核准在案
    。復於公開資訊觀測站公告減資換票基準日、增資新股發放
    日期等訊息；另重整債權之清償事宜，迄至98年9 月10日已
    清償約94.47%，其餘少數失聯或缺乏證明文件者，則以銀行
    專戶保留應付款項，復興木業公司除已完全清償重整債權並
    完成重整計畫，更引進新股東完成實質增值，經減增資變更
    完成後，公司股本變為新台幣（下同）2 億2,062 萬5,000
    元，每股股東權益亦由負數變為22萬2,704 元，甚至較一般
    公司之財務體質更佳。為此爰依公司法第310 條之規定聲請
    法院裁定重整完成，以利後續召集股東會選任董事、監察人
    ，以組成新經營團隊，就公司之營運方針及財務狀況，作更
    為健全並有前瞻性之規劃等語。
二、按公司重整人，應於重整計畫所定期限內完成重整工作；重
    整完成時，應聲請法院為重整完成之裁定，並於裁定確定後
    ，召集重整後之股東會選任董事、監察人，公司法第310 條
    第1 項定有明文。公司重整之完成，係指公司重整人已完成
    重整計畫所載之重整工作而言，復興木業公司前經本院裁定
    准予重整，其重整計畫經本院於76年1 月15日裁定認可，嗣
    其重整計畫之變更亦經本院分別於95年8 月23日、96年2 月
    16日、98年1 月5 日裁定認可之，依上開重整計畫，該公司
    主要仰賴以減資之方式彌補累積虧損，及以「以債作股」之
    方式清償債務，並據此辦理增資以挹注資金。而復興木業公
    司就變更後之重整計畫執行狀況如下：
  (一)就減資計畫部分：依98年1 月5 日經本院裁定認可之重整計
    畫修訂之內容，即將原股本減資9 成以彌補虧損，共計銷除
    普通股50,976,000股，經重整人向行政院金融監督管理委員
    會申報後，業於98年7 月22日生效，有申報書、及行政院金
    融監督管理委員會98年7 月22日函各1 份在卷可憑，是該部
    分重整計畫應已完成。
  (二)債權清償及增資部分：依98年1 月5 日經本院裁定認可之重
    整計畫修訂之內容，乃由無擔保債權人自行選擇以債權本金
    總額30% 之方式償還，或以「以債作股」方式將其剩餘之本
    金及30% 利息轉換為普通股，並放棄其餘70% 之利息。重整
    人自98年4 月10日起開始辦理清償作業後，業將選擇以債作
    股債權人之原以債作股金額，核算換股發行價格、發行股數
    、以債抵繳增資金額及應退零款，且目前除有約1,100 萬元
    因無法聯繫或證明文件不足尚未給付，而暫時存放於銀行專
    戶外，其餘重整債權均依重整計畫辦理清償完畢，有98年9
    月25日重整監督人會議紀錄1 份附卷可參。且上開債權清償
    作業，有79.1788%之無擔保債權人選擇以債作股，故重整人
    向行政院金融監督管理委員會申報增資發行新股16,398,508
     股 ，並自98年7 月22日生效，此有行政院金融監督管理委
    員會98年7 月22日函在卷可憑，且經濟部投資審議委員會亦
    准許復興木業公司之債權人以重整債權投資該公司，有該會
    98年7 月2 日函附卷供參，堪認債權清償部分，亦由重整人
    依變更後之重整計畫完成。
三、綜上所述，聲請人已依重整計畫完成減資、增資發行新股、
    清償重整債權等重整工作，又本院依職權函詢復興木業公司
    之重整監督人關於復興木業公司聲請重整完成之意見，復興
    木業公司之重整監督人朱立容、毛英復、明碩資產管理股份
    有限公司亦具狀表示復興木業公司已完成重整計畫所訂之增
    減資、重整債務清償等方案，同意其聲請本院裁定重整完成
    ，有民事陳報狀1 份在卷可憑；是復興木業公司經此增、減
    資後已無債務，股權結構尚稱健全，該公司之經營體質預期
    可大為改善。從而聲請人聲請本院裁定完成重整，即無不合
    ，應予准許。
四、爰裁定如主文。
中    華    民    國    98    年    11    月    30    日
                  民事第五庭    法  官  吳佳薇
以上正本係照原本作成。
如對本裁定抗告，須於裁定送達後十日之不變期間內，向本院提
出抗告狀。
中    華    民    國    98    年    11    月    30    日
                                書記官  黃曼琳

司法院資訊處製作；財團法人民間司法改革基金會備份。
